臺灣臺中地方法院交通事件裁定　　　 100年度交聲字第1679號
原處分機關　交通部公路總局臺中區監理所豐原監理站
異　議　人
即受處分人　林銘益
上列異議人即受處分人因違反道路交通管理處罰條例案件，對於
交通部公路總局臺中區監理所豐原監理站民國100年5月27日所為
之處分（原處分案號：豐監稽違字第裁63-GG0000000號）聲明異
議，本院裁定如下：
   主  文
異議駁回。
   理  由
一、原處分意旨略以：異議人即受處分人林銘益（下稱異議人）
    駕駛車牌號碼336-NL號營業小客車，於民國100年5月12日21
    時37分許，行經臺中市○○區○○路與振興街之交岔路口處
    ，因有不依規定辦理執業登記即行執業之違規事由，經臺中
    市政府警察局霧峰分局（下稱原舉發機關）警員當場舉發並
    開立中市警交字第GG0000000號違反道路交通管理事件通知
    單。嗣經原處分機關調查發現，異議人前於96年3月8日15時
    20分許，駕駛車牌號碼497-MW號營業小客車，行經南投縣南
    投市○○路19號前，因有未考領執業登記證之違規事由，經
    南投縣警察局交通隊警員當場舉發並開立投警交字第JA0000
    000號違反道路交通管理事件通知單在案，異議人業於96年3
    月22日繳納罰鍰新臺幣（下同）1500元結案，之後復於上述
    時、地駕駛前開營業小客車亦因未領有執業登記即行執業之
    違規事由為警舉發，原處分機關遂依道路交通管理處罰條例
    第36條第2項、第67條第3項規定，於100年5月27日以豐監稽
    違字第裁63-GG0000000號裁決書裁處異議人吊銷駕駛執照，
    並1年內不得重新考領駕駛執照等語。
二、本件聲明異議意旨略以：異議人無法請領計程車執業登記證
    係因前科問題，亦不知不依規定辦理執業登記即行執業2次
    ，即吊銷所有駕照。且第1次因不依規定辦理執業登記即行
    執業被開罰單，監理站亦未發文告知不依規定辦理執業登記
    即行執業不得超過2次等語。
三、按計程車駕駛人，未向警察機關辦理執業登記，領取執業登
    記證，即行執業者，處1,500元以上3,600元以下罰鍰；計程
    車駕駛人，不依規定辦理執業登記，經依前項處罰仍不辦理
    者，吊銷其駕駛執照，道路交通管理處罰條例第36條第1項
    及第2項分別定有明。復按汽車駕駛人，曾依本條例其他各
    條規定吊銷駕駛執照者，1年內不得考領駕駛執照，同條例
    第67條第3項亦有明文。
四、經查：
（一）異議人駕駛車牌號碼497-MW號營業小客車，於96年3月8日
      15時20分許，行經南投縣南投市○○路19號前，因有未考
      領執業登記證之違規事由，經南投縣警察局交通隊警員當
      場舉發並開立投警交字第JA0000000號違反道路交通管理
      事件通知單，異議人業於96年3月22日繳納罰鍰1500元結
      案，之後復駕駛車牌號碼336-NL號營業小客車，於100年5
      月12日21時37分許，行經臺中市○○區○○路與振興街之
      交岔路口，因有不依規定辦理執業登記即行執業之違規事
      由，經原舉發機關警員當場舉發並開立中市警交字第GG00
      00000號違反道路交通管理事件通知單，原處分機關遂依
      道路交通管理處罰條例第36條第2項及第67條第3項規定，
      於100年5月27日以豐監稽違字第裁63-GG0000000號裁決書
      裁處異議人吊銷駕駛執照，並1年內不得重新考領駕駛執
      照等情，有前開投警交字第JA0000000號、中市警交字第
      GG0000000號舉發違反道路交通管理事件通知單，及上開
      原處分機關裁決書、100年6月9日中監豐字第1000008779
      號函等影本各1份在卷可稽，並為異議人所不爭執，是本
      件異議人駕駛前開營業小客車，未向警察機關辦理執業登
      記，領取執業登記證，即行執業，經處以罰鍰後，仍不辦
      理之違規事實，堪以認定。
（二）又按汽車駕駛人，因違反本條例及道路交通安全規則之規
      定，受吊銷駕駛執照處分時，吊銷其持有各級車類之駕駛
      執照，道路交通管理處罰條例第68條第1項亦有明文。再
      者，道路交通管理處罰條例第68條曾於94年12月14日修正
      ，並自95年3月1日施行，修正前之道路交通管理處罰條例
      第68條規定：「汽車駕駛人，因違反本條例及道路交通安
      全規則之規定，受吊扣或吊銷駕駛執照處分時，吊扣或吊
      銷其持有各級車類之駕駛執照」，其立法意旨在於違規行
      為對道路交通秩序之維持及道路交通安全已生較大之影響
      ，故規定吊扣或吊銷其持有各級車類之駕駛執照，以限制
      其繼續駕車行駛道路之權利，其係屬駕駛行為之限制，並
      不因所持駕駛執照種類不同而有所差異。而修正後之道路
      交通管理處罰條例第68條（現行條文第68條第1項）規定
      ：「汽車駕駛人，因違反本條例及道路交通安全規則之規
      定，受吊銷駕駛執照處分時，吊銷其持有各級車類之駕駛
      執照」，故依修正後道路交通管理處罰條例第68條之規定
      觀之，受「吊扣」駕駛執照處分，不再吊扣其持有各級車
      類之駕駛執照，僅於受「吊銷」駕駛執照處分時，始吊銷
      其持有各級車類之駕駛執照，而限縮修正前條文之適用範
      圍（第68條規定復於99年5月5日新修正公布增訂第2項，
      原條文改列為第1項）。是以，依上開規定，受「吊銷」
      駕照處分者，仍維持吊銷其持有各級車類之駕駛執照，原
      處分機關要無裁量餘地。而本件異議人於上開時、地確有
      計程車駕駛人不依規定辦理職業登記，經依前項處罰仍不
      辦理之交通違規行為，本應依道路交通管理處罰條例第36
      條第2項之規定，受「吊銷」駕駛執照之處分，並依同條
      例修正後第68條規定，吊銷其持有之各級駕駛執照無誤。
      從而，原處分機關依首揭規定裁處異議人吊銷駕駛執照，
      並1年內不得重新考領駕駛執照，自於法有據，核無違誤
      。
（三）至異議人雖以前情置辯。惟查異議人既於96年3月8日因有
      未考領執業登記證之違規事由，為警當場舉發，並經依違
      反道路交通管理處罰條例第36條第1項規定，裁處罰鍰在
      案，自應知所警惕避免再犯，且異議人為領有駕駛執照之
      駕駛人，本應知悉道路交通管理處罰條例之規定，對於違
      規再犯之相關法律效果，自難諉為不知，況不知法律亦不
      得為免除行政處罰責任之事由，行政罰法第8條亦定有明
      文，則異議人前揭辯詞，並無足採。
五、綜上所述，異議人確有上開違規行為，原處分機關依首揭規
    定裁處異議人吊銷駕駛執照，並1年內不得重新考領駕駛執
    照，要屬適法。則本件異議為無理由，應予駁回。
據上論斷，依道路交通管理處罰條例第87條第2項，道路交通事
件處理辦法第18條，裁定如主文。
中    華    民    國   100    年    8     月    23    日
                  交通法庭    法  官  賴秀雯
以上正本證明與原本無異。
如不服本裁定，應於送達後五日內，向本院提出抗告狀。
                              書記官  鄭郁慈
中    華    民    國   100    年    8     月    23    日